臺灣高等法院刑事判決　　　　　　　　　　　　　九十二年度上訴字第四一三三號
　　上　訴　人　臺灣宜蘭地方法院檢察署檢察官
　　被　　　告　甲○○
右上訴人因被告毒品危害防制條例案件，不服臺灣宜蘭地方法院九十二年度訴字第二
三九號，中華民國九十二年九月三十日第一審判決（起訴案號：臺灣宜蘭地方法院檢
察署九十二年度毒偵字第四四七號；移送併辦案號：九十二年度毒偵字第五０三號）
，提起上訴，及移送併辦（九十二年度毒偵字第八三三號、八三五號），本院判決如
左：
    主  文
原判決關於甲○○連續施用第一級毒品暨定執行刑部分撤銷。
甲○○連續施用第一級毒品，處有期徒刑拾月。扣案摻有第一級毒品海洛因之殘渣袋
參個，沒收銷燬之；注射針筒壹支，沒收。
    事  實
一、甲○○前因施用毒品案件，先後經台灣宜蘭地方法院以九十年度毒聲字第三六八
    號、九十一年度毒聲字第三四七號裁定觀察勒戒，均認無繼續施用毒品之傾向，
    經臺灣宜蘭地方法院檢察署檢察官分別於民國九十年八月十日、九十一年十一月
    二十日以九十年度毒偵緝字第二０五號及九十一年度毒偵字第八八七號、九十一
    年度毒偵緝字第一０九號為不起訴處分確定。其仍不知悔改，復基於概括之犯意
    ，自九十二年五月五日某時起至九十一年六月二十五日下午五時許止，在宜蘭縣
    宜蘭市鎮○路二弄十一號之住處，分別以將第一級毒品海洛因加入注射針筒注射
    或摻入香煙內吸食之方式，連續施用第一級毒品多次，及將第二級毒品安非他命
    放入玻璃球內燒烤吸食之方式，連續施用第二級毒品多次（施用第二級毒品部分
    ，業經原審判決有期徒刑四月確定）。嗣分別於九十二年五月五日下午一時許及
    九十二年六月二十五日晚間八時三十分許，在宜蘭縣建軍路十三巷一號及宜蘭縣
    宜蘭市鎮○路二弄十一號為警查獲，並扣得第一級毒品海洛因殘渣袋三個及注射
    針筒一支。其又賡續上開施用第一級毒品之概括犯意，於九十二年九月五日下午
    七時五十分許往前回溯二十六小時內之某時許及同年九月七日某時許往前回溯二
    十六小時內之某時許，在不詳處所分別施用第一級毒品海洛因各一次，經警通知
    定期驗尿而查獲上情。
二、案經宜蘭縣警察局宜蘭分局報請臺灣宜蘭地方法院檢察署檢察官偵查起訴；及宜
    蘭縣警察局宜蘭分局報請臺灣宜蘭地方法院檢察署檢察官偵查後移送原審法院併
    辦；以及宜蘭縣警察局宜蘭分局、三星分局報請臺灣宜蘭地方法院檢察署檢察官
    偵查後移送本院併辦。
    理  由
一、右揭事實，業據被告甲○○於本院審理時供承不諱，而被告前揭各次為警查獲當
    日採集之尿液經檢驗結果，均呈嗎啡陽性反應，此分別有列管毒品人口尿液檢體
    採集送驗紀錄表、宜蘭縣警察局宜蘭分局移送毒品案件犯嫌姓名與尿液編號對照
    表及慈濟大學濫用藥物檢驗中心檢驗總表附卷可參。且有摻有第一級毒品海洛因
    之殘渣袋三個及注射針筒一支扣案可資佐證。又被告前因施用毒品案件，先後經
    原審法院以九十年度毒聲字第三六八號、九十一年度毒聲字第三四七號裁定觀察
    勒戒，均認無繼續施用毒品之傾向，經臺灣宜蘭地方法院檢察署檢察官分別於九
    十年八月十日、九十一年十一月二十日以九十年度毒偵緝字第二０五號及九十一
    年度毒偵字第八八七號、九十一年度毒偵緝字第一０九號為不起訴處分確定，此
    有不起訴處分書、臺灣高等法院被告全國前案紀錄表在卷可按。本件事證明確，
    被告前經二次觀察勒戒經檢察官為不起訴處分後，五年內三犯施用毒品之犯行堪
    以認定。
二、按毒品危害防制條例第二條將具成癮性、濫用性為及對社會危害性之麻醉藥品與
    其製品及影響精神物質與其製品列為毒品，並將海洛因列為毒品危害防制條例第
    二條第二項第一款之第一級毒品。核被告所為，係犯毒品危害防制條例第十條第
    一項之施用第一級毒品罪。其非法施用毒品海洛因前非法持有海洛因之低度行為
    ，為其非法施用之高度行為所吸收，不另論罪。被告多次施用第一級毒品海洛因
    犯行，時間緊接、犯意概括，所犯罪名相同，應依連續犯之規定，以一罪論，並
    加重其刑。被告於九十二年五月五日以後之連續施用毒品犯行，雖未據檢察官起
    訴，惟該部分事實與前開起訴論罪部分有連續犯之裁判上一罪關係，復經檢察官
    函送併辦，為起訴效力所及，本院自應一併審究，附此說明。原審據以論科，固
    非無據，惟原審就被告右揭於九十二年九月五日下午七時五十分許往前回溯二十
    六小時內之某時許及同年九月七日某時許往前回溯二十六小時內之某時許，在不
    詳處所分別施用第一級毒品海洛因各一次之犯行，未及斟酌審判。檢察官就此上
    訴指摘原審判決不當，請求撤銷改判，為有理由，自應由本院就原審判決關於被
    告連續施用第一級毒品暨定執行刑之部分，撤銷改判。爰審酌施用毒品，對個人
    身心戕害甚鉅，且被告前業因施用毒品案件經法院裁定觀察勒戒並執行完畢後，
    又為此次犯行，足見其顯未因前所受觀察勒戒處分而決心改過；惟念其犯後尚能
    於本院審理中坦承犯行，及其本件施用毒品行為之時間長短、次數多寡、情節輕
    重等一切情狀，量處如主文第二項所示之刑。
三、扣案之摻有第一級毒品海洛因之殘渣袋三個，為被告所有，此經被告自承在卷，
    而該殘渣袋內有海洛因之殘渣，無法析離，爰一併依毒品危害防制條例第十八條
    第一項前段規定，諭知沒收銷燬之；扣案之注射針筒一支，則為被告所有供其施
    用毒品所用之物，惟無證據證明該等物品本身性質上係「專」供為施用毒品之器
    具，爰依刑法第三十八條第一項第二款宣告沒收。
據上論斷，應依刑事訴訟法第三百六十九條第一項前段、第三百六十四條、第二百九
十九條第一項前段，毒品危害防制條例第十條第一項、第十八條第一項前段，刑法第
十一條前段、第五十六條、第三十八條第一項第二款，判決如主文。
本案經檢察官呂光華到庭執行職務。
中　　　華　　　民　　　國　　九十三　　年　　　一　　　月　　　六　　　日
                              臺灣高等法院刑事第二十四庭
                                  審判長法  官  陳  貽  男
                                        法  官  李  世  貴
                                        法  官  陳  憲  裕
右正本證明與原本無異。
如不服本判決，應於收受送達後十日內向本院提出上訴書狀，其未敘述上訴之理由者
並得於提起上訴後十日內向本院補提理由書（均須按他造當事人之人數附繕本）。
                                        書記官  劉  育  妃
中　　　華　　　民　　　國　　九十三　　年　　　一　　　月　　　六　　　日
附錄：本案論罪科刑法條全文
毒品危害防制條例第十條第一項：
施用第一級毒品者，處六月以上五年以下有期徒刑。
